臺灣新北地方法院刑事裁定
111年度聲字第2943號
聲明異議人  
即受處分人  陳澤文


上列聲明異議人即受處分人因違反毒品危害防制條例案件，對於
臺灣新北地方檢察署檢察官之執行指揮（111年度執他字第2039
號）聲明異議，本院裁定如下：：
    主  文
聲明異議駁回。
    理  由
一、聲明異議意旨略以：聲明異議人即受處分人即被告陳澤文於
    110年度偵字第33722號案，遭三重分局偵查隊員警執行搜索
    ，未出示搜索令，即將被告上銬拘捕，並強行破壞住家後門
    進入屋內，爾後搜索完住家後，又將被告押至停放住家附近
    被告有人的自小客車上再進行搜索，在後車廂找到被告以前
    使用之提包，並在其內翻找到被告母親於105年間離世時留
    下的手尾錢，內有新臺幣（下同）1,000元紙鈔1張、500元
    紙鈔9張以及100元紙鈔96張，其中500元和100元皆為新鈔連
    號，合計共1萬5,100元。被告當時即有告知警方，此筆款項
    非非法所得，為母親留下來的手尾錢，但警方卻完全不採信
    ，並強行將此筆款項扣押，被告當時於扣押物品表內亦不簽
    名同意，現仍遭警方強制扣押，嗣於111年度聲字第1159號
    案法院同意發還被告其中7,100元之金額。惟被告當時於警
    方強行扣押上開手尾錢時，即曾主張日後要發還被告，要以
    原狀即連號紙鈔完整發還，否則被告將依法申訴，請法院明
    查，以還公平正義云云。
二、按受刑人或其法定代理人或配偶以檢察官執行之指揮為不當
    者，得向諭知該裁判之法院聲明異議，為刑事訴訟法第 484
    條所明定。該條所稱「檢察官執行之指揮不當」，係指檢察
    官有積極執行指揮之違法及其執行方法有不當等情形而言。
    且刑罰執行，由檢察官依指揮書附具之裁判書為之，刑事訴
    訟法第457條第1項前段、第458條前段規定至明。而裁判確
    定後即生效力，檢察官如依確定裁判內容指揮執行，自難指
    檢察官執行之指揮為違法或其執行方法不當（最高法院111 
    年度台抗字第621號刑事裁定意旨參照）。
三、經查，聲明異議人陳澤文前於111年4月21日向本院具狀聲請
    發還扣押現金1萬5,100元，經本院於111年5月11日以111年
    度聲字第1159號裁定准許發還扣案現金7,100元，其餘聲請
    駁回，嗣未經抗告不服而確定後，並送臺灣新北地方檢察署
    檢察官執行，檢察官隨於111年8月3日以新北檢增辛字第305
    421號處分命令命發還7,100元予聲明異議人，並經聲明異議
    人於111年10月4日受領無訛，業經本院依職權調取本院110
    年度訴字第1171號刑事全卷、111年度聲字第1159號卷及臺
    灣新北地方檢察署111年度執他字第2039號卷核閱在卷，並
    有臺灣新北地方檢察署發還贓證物款領款收據影本1紙附卷
    可憑，足見檢察官業已依照本院111年度聲字第1159號確定
    裁定而為發還扣案現金7,100元之處分完畢。又聲明異議人
    雖主張應發還當時扣案之現金紙鈔云云，然查，當時扣案之
    現金1萬5,100元經新北市警察局三重分局隨案移送至臺灣新
    北地方檢察署時，該筆現金已於110年11月10日以110年度綠
    保字第630號暫納入國庫而與國庫內其他現金混同，有臺灣
    新北地方檢察署贓證物款收據附卷可考（見本院110年度訴
    字第1171號卷第60頁），是檢察官於嗣後依本院111年度聲
    字第1159號確定裁定執行時，自僅能依現時扣押狀況發還同
    種類之現金。復檢察官僅得依本院上開確定裁定內容予以執
    行，聲明異議人縱認扣押過程有所疑慮，惟此部分核與檢察
    官針對上開確定裁定之執行處分命令與方法無涉。則檢察官
    既已依上開確定裁定內容指揮執行，難謂其執行之指揮或執
    行方法有何違法或不當之處，聲明異議人對檢察官上開處分
    命令提起本件聲明異議，自無理由，應予駁回。
四、依刑事訴訟法第486條，裁定如主文　　
中　　華　　民　　國　　111 　年　　11　　月　　8 　　日
                  刑事第二十庭  法　官  林米慧
上列正本證明與原本無異。
如不服本裁定，應於裁定送達後五日內敘明抗告理由，向本院提
出抗告狀。
                                書記官  蔡忠衛
中　　華　　民　　國　　111 　年　　11　　月　　8 　　日